臺灣高雄地方法院刑事判決　　　　　　　　　　　　九十三年度訴字第一一九一號
　　公　訴　人　臺灣高雄地方法院檢察署檢察官
　　被　　　告　乙○○
右列被告因違反槍砲彈藥刀械管制條例案件，經檢察官提起公訴（九十三年度偵字第
四一四五號），嗣因被告就被訴事實為有罪之陳述，本院並聽取當事人之意見後，改
依簡式審判程序進行，判決如左：
    主  文
乙○○未經許可，寄藏其他可發射子彈具有殺傷力之改造手槍，累犯，處有期徒刑壹
年陸月，併科罰金新台幣陸萬元，罰金如易服勞役，以參佰元（即新台幣玖佰元）折
算壹日。
扣案之改造手槍壹支（含彈匣壹個，係仿ＢＥＲＥＴＴＡ廠Ｍ９型半自動手槍製造之
玩具手槍換裝土造金屬槍管而製成，槍枝管制編號：0000000000）沒收。
    事  實
一、乙○○前因竊盜等案件，經本院於民國九十年九月十三日以九十年度易字第二九
    七○號判處應執行有期徒刑十月，並已確定，嗣於九十二年二月二十五日執行完
    畢。詎乙○○猶不知悔改，竟於九十二年十一月間某日，在其高雄縣美濃鎮○○
    路○段六七巷十四號住處，受年籍姓名均不詳之綽號「阿成」之成年男子所託，
    代為保管可發射子彈具有殺傷力之改造手槍乙支（含彈匣乙個，係仿ＢＥＲＥＴ
    ＴＡ廠Ｍ９型半自動手槍製造之玩具手槍換裝土造金屬槍管而製成，槍枝管制編
    號：0000000000），其並將之藏置於其上開住處之衣櫃裡面，未經中
    央主管機關許可而寄藏之。嗣於九十三年二月十九日下午一時三十分許，為警持
    本院所核發之搜索票，前往乙○○之上開住處執行搜索，當場扣得上開改造手槍
    乙支（含彈匣乙個）而查獲。
二、案經高雄市政府警察局三民第一分局報告臺灣高雄地方法院檢察署檢察官偵查起
    訴。
    理  由
壹、程序方面：
    按本件被告乙○○所犯係死刑、無期徒刑、最輕本刑為三年以上有期徒刑以外之
    罪，其於準備程序就前揭被訴事實為有罪之陳述，經受命法官告知簡式審判程序
    之旨，並聽取其與公訴人之意見後，本院認無不得或不宜改依簡式審判程序進行
    之處，爰依刑事訴訟法第二百七十三條之一第一項、第二百八十四條之一，裁定
    本件由受命法官獨任進行簡式審判程序，合先敘明。
貳、實體方面：
  一、右揭犯罪事實，業據被告於偵查及本院審理時坦承不諱，核其前後所供均屬大
      致相符，尚無矛盾或不合常理之處。又前揭改造手槍乙支係藏置在被告住處，
      為警當場執行搜索而查扣之事實，則有本院搜索票、警方之搜索扣押筆錄、扣
      押物品目錄表各乙份及查獲現場暨槍枝照片八幀在卷可稽，復有該改造手槍（
      含彈匣乙個）扣案為憑。嗣該改造手槍乙支經送內政部警政署刑事警察局鑑定
      結果，略認：該改造手槍乙支係仿ＢＥＲＥＴＴＡ廠Ｍ９型半自動手槍製造之
      玩具手槍換裝土造金屬槍管而製成，機械性能良好，可擊發適用子彈，認具殺
      傷力等情，此有該局九十三年三月六日刑鑑字第○九三○○四八○七四號槍彈
      鑑定書乙份附卷足憑。準此而論，前揭改造手槍乙支應屬槍砲彈藥刀械管制條
      例第四條第一項第一款所規定之槍砲，依同條例第五條規定，非經中央主管機
      關許可，不得寄藏之。從而，被告未經許可而寄藏前揭改造手槍乙支，事證應
      屬明確，其犯行應堪認定。
  二、核被告所為，係違反槍砲彈藥刀械管制條例第十一條第四項之「未經許可寄藏
      其他可發射子彈之改造手槍」罪。按寄藏與持有，均係將物置於自己實力支配
      之下，僅寄藏必先有他人之持有行為，而後始為之受寄代藏而已，故寄藏之受
      人委託代為保管，其保管之本身，亦屬持有，不過，此之持有係受寄之當然結
      果。槍砲彈藥刀械管制條例第十一條第四項係將「持有」與「寄藏」為分別之
      處罰規定，則單純之「持有」，固不包括「寄藏」，但「寄藏」之受人委託代
      為保管，其保管之本身所為之「持有」，既係「寄藏」之當然結果，法律上自
      宜僅就「寄藏」行為為包括之評價，不應另就「持有」予以論罪（參照最高法
      院七十四年度台上字第三四○○號判例意旨）。又被告前因竊盜等案件，經本
      院於九十年九月十三日以九十年度易字第二九七○號判處應執行有期徒刑十月
      ，並已確定，嗣於九十二年二月二十五日執行完畢，此有本院被告院內索引卡
      紀錄表、臺灣高等法院被告全國前案紀錄表及臺灣高雄地方法院檢察署刑案資
      料查註紀錄表各乙份在卷可按，其受有期徒刑執行完畢，於五年以內再犯本件
      最重本刑為有期徒刑以上之罪，為累犯，應依刑法第四十七條之規定，加重其
      刑。本院審酌被告係有社會經驗之成年人，當知非法持有槍枝係嚴重觸法行為
      ，其竟無視法律規定，仍寄藏本件之改造手槍，對社會治安造成之隱藏危害甚
      大，自應受有相當程度之刑事非難；惟另考量被告於犯後即能坦承犯行，且雖
      寄藏前揭改造手槍，但尚查無其以之從事不法活動，且寄藏之改造手槍僅乙支
      ，數量尚屬非鉅等一切情狀，酌情量處如主文所示之刑，並就罰金部分諭知易
      服勞役之折算標準，以資懲儆。此外，扣案之前揭改造手槍乙支（含彈匣乙個
      ）具有殺傷力，係屬槍砲彈藥刀械管制條例第四條第一項第一款所規定之槍砲
      ，依該條例第五條規定，非經中央主管機關許可，不得寄藏之，業如前述，自
      屬該條例所規定之違禁物無訛，爰依刑法第三十八條第一項第一款規定，併予
      宣告沒收之。
據上論斷，應依刑事訴訟法第二百七十三條之一第一項、第二百八十四條之一、第二
百九十九條第一項前段，槍砲彈藥刀械管制條例第十一條第四項，刑法第十一條前段
、第四十七條、第四十二條第二項、第三十八條第一項第一款，罰金罰鍰提高標準條
例第二條，現行法規所定貨幣單位折算新台幣條例第二條，判決如主文。
本案經檢察官甲○○到庭執行職務。
中      華      民      國    九十三    年      六      月    二十三    日
                              臺灣高雄地方法院刑事第六庭
                                  法  官  陳信旗
右為正本證明與原本無異。
如不服本判決，應於送達後十日內，向本院提出上訴狀。
                                  書記官  張家榮
中      華      民      國    九十三    年      六      月    二十三    日
附錄本判決論罪之法條：
槍砲彈藥刀械管制條例第十一條
    未經許可，製造、販賣或運輸第四條第一項第一款所稱其他可發射金屬或子彈具
    有殺傷力之各式槍砲者，處五年以上有期徒刑，併科新臺幣一千萬元以下罰金。
    未經許可，轉讓、出租或出借前項所列槍砲者，處三年以上十年以下有期徒刑，
    併科新臺幣七百萬元以下罰金。
    意圖供自己或他人犯罪之用，而犯前二項之罪者，處無期徒刑或七年以上有期徒
    刑，併科新臺幣一千萬元以下罰金。
    未經許可，持有、寄藏或意圖販賣而陳列第一項所列槍砲者，處一年以上七年以
    下有期徒刑，併科新臺幣七百萬元以下罰金。
    第一項至第三項之未遂犯罰之。
